---
title: "Um resumo do curso de Estatística" 
author: "Lorival Junior"
date: "`r Sys.Date()`"
fontsize: 20pt
output: 
  html_document:
    toc: true
    toc_depth: 2
    toc_float: True
    theme: simplex
linestretch: 1.5
---

```{r setup, include=FALSE}
knitr::opts_chunk$set(echo = TRUE)
```

<style>
  body{
    text-align: justify;
    font-size: 16px
    }
  h4 {font-size:20px}
  h5 {font-size:18px}
  strong {fontsize:16px}
</style>

Esse documento busca resumir as matérias do curso de estatística e ser um material de revisão e consulta dessas.
<br>

# **1° Ano**
<p>O primeiro ano é uma base para os próximos anos, sendo constituído de várias matérias de matemática pura e outras de estatística básica, essas matérias serão utilizadas em todos os anos seguintes. Essas matérias sendo, no primeiro semestre, Calculo I, Geometria Analítica, Estatística I e Fundamentos de Probabilidade, já no segundo, Calculo II, Algoritmos, Estatística II e Probabilidade I.</p>
<br>

##  **Cálculo I**

<p>Cálculo I é uma matéria fundamental para desenvolvimento do curso, apresentando três novas funções matemáticas, o limite, a derivada e a integração. Essas funções serão utilizadas em todas as matérias tanto de cálculo como de estatística.</p>

### **Limite**

#### **O que é um limite?**
Primeiramente, precisamos entender o que é o limite de uma função.

$$\lim\limits_{x \to 5} f(x) = 4$$

<p>Esse limite seria interpretado como a função f(x) se aproxima de 4 quando x tende a 5. Ou seja, quanto mais o valor de x da função se aproximar de 5, mais o resultado dessa função vai se aproximar de 5. Ou seja, o limite de uma função é o valor que ela se aproxima quando o valor do x se aproxima de outro valor. Assim, o limite de f(x) quando x tende à 5 é 4</p>

<p>Existem outras formas de se aproximar de um número na linha Real, tando pela esquerda, aumentando os número, como 0, 1, 2..., quanto pela direita, diminuindo os números, como 8, 7, 6..., esses são chamados de limites laterais, tendo uma notação para cada na tendência do x. </p> 

$$\lim\limits_{x \to 5^-} f(x) = 4$$
Quando a função se aproxima pela esquerda.

$$\lim\limits_{x \to 5^+} f(x) = 4$$
Quando a função se aproxima pela direita.

<p> Uma função pode ou não ter um limite, se ambos limites laterais forem iguais, ela tem um limete, se não, não existe limite daquela função.</p><br>

#### **Regras operacionais de limite**

$$\lim\limits_{x \to a} f(x) + g(x) = \lim\limits_{x \to a} f(x) + \lim\limits_{x \to a} g(x)$$
Ou seja, o limite da soma de funções de mesma base, é a soma dos limites das funções.

$$\lim\limits_{x \to a} K*f(x) = K*\lim\limits_{x \to a} f(x)$$
Ou seja, o limite de uma constante vezes uma função é o pruto da constante pelo limite

$$\lim\limits_{x \to a} f(x) * g(x) = \lim\limits_{x \to a} f(x) *\lim\limits_{x \to a} g(x)$$
Ou seja, o limite do produto de funções, é o produto dos limites das funções.

$$\lim\limits_{x \to a} \frac{f(x)}{g(x) }= \frac{\lim\limits_{x \to a} f(x)}{ \lim\limits_{x \to a} g(x)}$$
Ou seja, o limite da divisão de funções, é a divisão dos limites das funções.

$$\lim\limits_{x \to a} f(x) ^n= (\lim\limits_{x \to a} f(x))^n$$
Ou seja, o limite de uma função elevada a uma potência, é a potência do limite.
<br>

#### **Calculando Limites**

O limite pode ser calculado via substituição direta, que significa trocar a variável x pelo valor que ela tende, por exemplo:

$$\lim\limits_{x \to 5} x^2 - 1$$

$$5^2 - 1$$

$$25 - 1$$

$$\lim\limits_{x \to 5} x^2 - 1 = 24$$

No entanto, muitas vezes não podemos substituir diretamente como quando o resultado do limite retorna uma indeterminação, por exemplo

$$\lim\limits_{x \to -1} \frac{x^2 -1}{x + 1}$$

$$\frac{-1^2 -1}{-1 + 1}$$

$$\frac{1-1}{-1+1}$$

$$\frac{0}{0}$$
Esse resultado é chamado indeterminação, não podendo ser considerado, para resolver essa indeterminação podemos seguir dois caminhos, o primeiro mexendo na equação e o segundo aplicando L'Hospital.
<br>
**Resolvendo indeterminações**

Olhando a equação anterior podemos separar a equação da parte de cima, o dividendo, é um produto da diferença.
$$\lim\limits_{x \to -1} \frac{x^2 -1}{x + 1}$$
$$\lim\limits_{x \to -1} \frac{(x+1)(x-1)}{x + 1}$$
$$\lim\limits_{x \to -1} (x-1)$$
Agora podemos fazer via substituição direta.

$$(-1 -1)$$
$$\lim\limits_{x \to -1} \frac{x^2 -1}{x + 1} = -2$$

Podemos resolver a inderteminação via L'hospital, que basicamente é derivar a parte de cima da divisão e parte de baixo, independetemente, derivação será explicada mais pra frente.
*OBS: L'Hospital apenas resolver equações que a indeterminação é do tipo $\frac{0}{0}$ e $\frac{\infty}{\infty}$.*

$$\lim\limits_{x \to -1} \frac{(x^2 -1)'}{(x + 1)'}$$
$$\lim\limits_{x \to -1} \frac{(2x)}{(1)}$$
Agora podemos fazer via substituição direta

$$(2*(-1))$$
$$\lim\limits_{x \to -1} \frac{x^2 -1}{x + 1} = -2$$
<br>

####  **Alguns limites fundamentais**

Limites fundamentais são alguns limites que valem um valor conhecido, e são utilizados para descobrir outros limites mais complexos


$$\lim\limits_{x \to 0} \frac{sen(x)}{x} = 1$$
$$\lim\limits_{x \to 0} \frac{1 - cos(x)}{x} = 1$$
$$\lim\limits_{x \to 0^+} \frac{1}{x^r} = +\infty$$
$$\lim\limits_{x \to 0^-} \frac{1}{x^r} =$$ 
Se r é ímpar $-\infty$, se r é par $+\infty$

$$\lim\limits_{x \to -\infty} \frac{1}{x^r} = 0$$ 
$$\lim\limits_{x \to +\infty} \frac{1}{x^r} = 0$$ 
<br>
### **Derivação**

#### **O que é uma derivada?**
A derivada representa o coeficiente de varição da reta tangente da função no ponto, sendo a inclinação dessa reta. Esse processo tem duas principais notações, sendo elas $f'(x)$ e $\frac{d}{dx}f(x)$.
<br>

#### **Regras de derivação**

A derivação de funções mais complexas são resolvidas com base em algumas derivações já conhecidas, essas já conhecidas sendo chamadas de regras de derivação.

**Regra da constante**<br>
A derivada de uma função constante é zero.
Ex:
$$\frac{d}{dx}(5) = 0$$
**Regra da potência**<br>
Conhecida também como regra do tombamento, quando temos uma potência de x descemos a potência como produto e elevamos x potência menos um.
Ex:
$$\frac{d}{dx}(x^5) = 5 \cdot x^{5-1}$$
$$\frac{d}{dx}(x^5) = 5 \cdot x^{4}$$
**Regra da soma**<br>
A derivada de uma soma de funções é a soma das derivadas das funções.
Ex:
$$\frac{d}{dx}(x^3 + 4x) = \frac{d}{dx}(x^3) + \frac{d}{dx}(4x)$$
$$\frac{d}{dx}(x^3 + 4x) = 3x^2 + 4)$$

**Regra do produto**<br>
A derivada de um produto de funções é a soma da derivada da primeira vezes a segunda com a derivada da segunda vezes a primeira.<br>
No caso geral: $(f(x) \cdot g(x))' = f'(x)\cdot g(x) + g'(x)\cdot f(x)$<br>
Ex:
$$(x \cdot (2 - x^2))' = x'\cdot (2 - x^2) + (2 - x^2)'\cdot x$$
$$(x \cdot (2 - x^2))' = 1\cdot (2 - x^2) + (-2x)\cdot x$$
$$(x \cdot (2 - x^2))' = 2 - x^2 -2x^2$$
$$(x \cdot (2 - x^2))' = 2 -3x^2$$

**Regra da Divisão**<br>

A derivada de uma divisão de funções é a diferença da derivada da primeira vezes a segunda com a derivada da segunda vezes a primeira, tudo isso dividido pela segunda ao quadrado.<br>
No caso geral: $\left(\frac{f(x)}{g(x)}\right)' = \frac{f'(x)\cdot g(x) - g'(x)\cdot f(x)}{g(x)^2}$<br>
Ex:
$$\left(\frac{x}{2 - x^2}\right)' = \frac{x'\cdot (2 - x^2) - (2 - x^2)'\cdot x}{(2-x^2)^2}$$
$$\left(\frac{x}{2 - x^2}\right)' = \frac{1\cdot (2 - x^2) - (-2x)\cdot x}{(2-x^2)^2}$$
$$\left(\frac{x}{2 - x^2}\right)' = \frac{1\cdot (2 - x^2) - (-2x)\cdot x}{(2-x^2)^2}$$
$$\left(\frac{x}{2 - x^2}\right)' = \frac{2 - x^2 -2x^2}{(2-x^2)^2}$$
$$\left(\frac{x}{2 - x^2}\right)' = \frac{2 - x^2 -2x^2}{(2-x^2)^2}$$
$$\left(\frac{x}{2 - x^2}\right)' = \frac{2 - 3x^2}{(2-x^2)^2}$$
Essa regra pode ser usada para resolver divisões de derivada, no entanto elas podem ser resolvidas também via regra do produto, lembrando que uma divisão também é um produto<br>
$$\left(\frac{2x- 1}{x}\right)' = [(2x - 1)(x^{-1})]'$$
$$\left(\frac{2x- 1}{x}\right)' = (2x - 1)'\cdot x^{-1} + (x^{-1})'\cdot (2x - 1) $$
$$\left(\frac{2x- 1}{x}\right)' = 2\cdot x^{-1} + (-1\cdot x^{-2})\cdot (2x - 1) $$
$$\left(\frac{2x- 1}{x}\right)' = \frac{2}x - \frac{2x - 1}{x^2} $$
**Regra da cadeia**<br>
A regra da cadeia é usada quando temos uma composta de funções, ela é o produto da derivada da primeira aplicada na segunda com a derivada da segunda.

No caso geral: $(f \circ g)'(x) = f'(g(x))\cdot g'(x) $<br>
Ex:
$$\frac{d}{dx}(x^2 + 3x)^4$$
Nesse exemplo, $f(x) = x^4$ e $g(x) = x^2 + 3x$
Agora é necessário achar f'(g(x)) e g'(x)
$$f'(x) = 4x^3$$
$$f'(g(x))= 4(x^2 + 3x)^3$$
$$g'(x) = 2x + 3$$

$$\frac{d}{dx}(x^2 + 3x)^4 = 4(x^2 + 3x)^3 \cdot (2x + 3)$$
**Derivada da exponencial**<br>
A derivada da exponencial é a derivada do que ela está aplicada multiplicada pela expressão inicial.


**Derivada do seno**<br>
A derivada do seno é a derivada do que seno está aplicado multiplicada pelo cosseno.
<br>
Ex:
$$\frac{d}{dx}e^{2x} = \frac{d}{dx}(2x)\cdot e^{2x}$$
$$\frac{d}{dx}e^{2x} = 2e^{2x}$$
No caso mais comum, a derivada da exponencial de x é exponencial de x, pela derivada de x ser 1.
$$\frac{d}{dx}e^x = e^x$$
**Derivada do cosseno**<br>
A derivada do cosseno é a derivada do que cosseno está aplicado multiplicada por menos seno.
<br>
Ex:
$$\frac{d}{dx}cos(x^2) = \frac{d}{dx}(x^2)\cdot -sen(x^2)$$
$$\frac{d}{dx}cos(x^2) = -2x\cdot sen(x^2)$$
No caso mais comum, a derivada de cossena de x é menos seno de x, pela derivada de x ser 1.
$$\frac{d}{dx}cos(x) = -sen(x)$$


**Regra de L'Hospital**<br>
L'Hospital é usado para resolver indeterminações em limites, facilitando a resolução de indeterminações do tipo $\frac{0}{0}$ e $\frac{+\infty}{+\infty}$. Nessa regra, fazemos a derivada do dividendo e do divisor independentemente, então reaplicamos o limite.
<br>
Ex:
$$\lim\limits_{x \to +\infty} \frac{e^x}{x} $$
Substituindo apenas obteriamos $\frac{e^{+\infty}}{+\infty} = \frac{+\infty}{+\infty}$
<br> Aplicando L'Hospital
$$\lim\limits_{x \to +\infty} \frac{(e^x)'}{(x)'} = \lim\limits_{x \to +\infty} \frac{e^x}{1}$$
Agora Substituindo:

$$\lim\limits_{x \to +\infty} \frac{(e^x)'}{(x)'} = e^{+\infty} = +\infty$$

##### Maximos e mínimos
Uma aplicação de derivadas é para obter máximos e mínimos de funções.

**Pontos críticos**<br>
Todos máximos e mínimos são pontos críticos, mas nem todos pontos crítios são máximos e mínimos, pontos críticos podem ser encontrados substituindo um valor na derivada da função e resultado dá zero ou não existe.

$$f(x) = x^{\frac{4}3} + 4x^{\frac{1}3}$$
$$f'(x) = \frac{4}{3}x^{\frac{1}3} + \frac{4}{3}x^{\frac{-2}{3}}$$
$$f'(x) = \frac{4}{3}\left(x^\frac{1}{3} + \frac{1}{x^\frac{1}3}\right) = \frac{4}{3}x^{\frac{-2}{3}}(x + 1)$$
Se aplicamos em 0 a função não vai existir
$$f'(0) = \frac{4}{3}\left(0^\frac{1}{3} + \frac{1}{0^\frac{2}3}\right)$$
Sendo assim um ponto crítico.
<br> Se aplicarmos em -1
$$f'(-1) = \frac{4}{3}-1^{\frac{-2}{3}}(-1 + 1) = 0$$
Sendo outro ponto crítico<br>

**Regra da derivada primeira**
Os pontos em que a derivada troca de sinal são pontos extremos.

**Regra da derivada segunda**
É usada para determinar se é um ponto de máximo ou mínimo local


### Integração
A integral representa a área, sendo a antiderivada, ou o contrário da derivada.



## Geometria Analítica 

## Estatística I

## Fundamentos de Probabilidade

### Distribuições Discretas<br>
**Distribuição Uniforme Discreta**<br>
Uma das distribuições mais simples, na qual todos pontos tem mesma probabilidade.<br>

 $X$ ~ $U_{d}(x)$
$$f(x) = p = \frac{1}{n}$$
$\bar{x} = \frac{1}{n}\sum{x}$; &emsp;   $Var(x) = \frac{1}{n}\sum{x^2 - \frac{(\sum{x})^2}{n}}$<br><br>
p : A probabilidade de evento acontecer<br>
n : O número de elementos <br><br>
**Distribuição Bernoulli**<br>
Nessa distribuição, só há dois resultados possíveis fracasso (0) sucesso (1), e apenas é realizado uma única tentativa de experimento.<br>

$X$ ~ $Ber(p)$<br>
$$f(x) = p^x(1-p)^{1-x}$$
$bar{x} = p$; &emsp; $Var(x) = p(1-p)$<br>
p : A probabilidade de evento acontecer<br><br>

**Distribuição Binomial**<br>
A distribuição binomial é a ocorrência de mais de um experimento de Bernoulli, mantendo x igual a 1 ou 0.<br>
  $X$ ~ $Binom(n,p)$<br>

$$f(x) = \binom nkp^x(1-p)^{(n-x)}$$
$\bar{x} = n.p$; &emsp; $Var(x) = np(1-p)$<br>
p : A probabilidade de evento acontecer<br>
n : O número de ensaios<br><br>

**Distribuição de Poisson**<br>
Nessa distribuição X é uma contagem do número de sucessos em um intervalo.<br>
$X$ ~ $Poisson(\lambda)$<br>

$$f(x) =  \frac{e^{-\lambda}\lambda^x}{x!}$$
$\bar{x} = Var(x) = \lambda$<br>
\lambda : O valor médio de ocorrências.<br><br>

**Distribuição Multinumial**<br>
É uma distribuição usada para k eventos mutuamente  exclusivos, com n repetições independetes, tendo uma $p_{i}$ para cada $x_{i}$.<br>
$X$ ~ $M(x_{1},x_{2},...,x_{k};p_{1},p_{2},...,p_{k})$<br>

$$p(x_{1},x_{2},..,x_{k}) = \frac{n!}{x_{1}!x_{2}!...x_{k}!}p_{1}^{x_{1}}p_{2}^{x_{2}}...p_{k}^{x_{k}}$$
$\bar{x_{i}} = np_{i} $; &emsp; $Var(x_{i}) = np_{i}(1-p_{i})$<br>
$p_{i}$ : A probabilidade do evento $x_{i}$ ocorrer.<br><br>

**Distribuição Geométrica**<br>
É uma distribuição usada para encontrar o primeiro sucesso na i-ésima tentativa.<br>
$X$~$G(p)$<br>

$$f(x) = p(1-p)^{x-1}$$
$\bar{x}=\frac{1}{p}$; &emsp; $Var(x)=\frac{1-p}{p^2}$ <br>
p : A probabilidade do evento ocorrer<br>

**Distribuição Binomial Negativa ou de Pascal**<br>
Nessa distribuição $X$ é o número de experimentos até o r-ésimo sucesso.<br>
$X$~$BN(p,r)$<br>

$$f(x) = \binom{x-1}{r-1}p^r(1-p)^{x-r}$$
$\bar{x} = \frac{r}{p}$; &emsp; $Var(x) = \frac{r(1-p)}{p^2}$<br>
p : A probabilidade do evento ocorrer<br>
r : número de sucessos<br><br>

**Distribuição Hipergeométrica**<br>
É usada quando queremos a probabilidade de k sucessos em n retiradas, sem reposição, de uma população de tamanho N que contém x sucessos.<br>

$X$~$H(N,k,n)$<br>
$$f(x) = \frac{\binom k x \binom{N-k}{n-x}}{\binom N n}$$
$\bar{x} = n\frac{k}N = \frac n p$; &emsp; $Var(x)= n \frac k N \left(1-\frac k N \right) \left( \frac{N - n}{N - 1} \right)$<br>
N : Tamanho inicial da população<br>
n : Tamanho selecionado da amostra<br> 
k : Sucessos retirados na amostra<br>
x : Número de sucessos na população<br>

## Calculo II

## Algoritmos

## Estatística II

## Probabilidade I

### Distribuições Contínuas

#### **Conceitos Gerais**

#### **Função de Distribuição de Probabilidades - FDP**

#### **Função de Distribuição Acumulada - FDA**


#### **Distribuição Normal**
$Z$~$N(\mu,\sigma)$
$$f(x) = \frac{1}{\sigma\sqrt{2\pi}}e^{-\frac{1}{2}\frac{(x-\mu)^2}{\sigma^2}}$$
$$F(x) = \int\frac{1}{\sigma\sqrt{2\pi}}e^{-\frac{1}{2}\frac{(x-\mu)^2}{\sigma^2}}dx$$
Escopo:<br>
$-\infty < x < +\infty$, $-\infty < \mu < +\infty$, $\sigma > 0$

**Propriedades**<br>
$E(x) = \mu$

```{r Normal, echo = FALSE}
set.seed(1)

hist(rnorm(100000),
     main = 'Distribuição Normal',
     xlab= 'x',
     ylab = 'Probabilidade', 
     freq = F,
     ylim = c(0,0.45),
     col = 'gray25'
     )


```
<p>**Padronizando a normal**</p>
Relembrando que uma Normal padrão é $Z$~$N(0,1)$, então se $Z$~$N(\mu,\sigma)$:<br>

$$Z = \frac{x - \mu}{\sigma}$$

#### **Distribuição Exponencial**<br>
$X$~$exp(\theta)$
$$f(x) = \theta e^{-\theta x}$$
$$F(x) = 1 - e^{-\theta x}$$
Escopo:<br>
$0 < x < +\infty$, $\theta > 0$<br>

**Propriedades**<br>
$E(x^1) = \frac{1}{\theta}$, $E(x^r) = \frac{r}{\theta}E(x^{r-1})$, $Var(x) = \frac{1}{\theta^2}$

```{r exponencial, echo = FALSE}
set.seed(1)

hist(rexp(100000),
     main = 'Distribuição Exponencial',
     xlab= 'x',
     ylab = 'Probabilidade', 
     freq = F,
     ylim = c(0,0.45),
     col = 'gray25'
     )


```


#### **Distribuição Gama**

$X$~$Gama(\alpha,\beta)$

$$f(x) = \frac{\beta^\alpha x^{\alpha -1}e^{-\beta x}}{\Gamma(\alpha)}$$
Sendo $\Gamma(\alpha) = \int_0^\infty x^{\alpha -1}e^{-x}dx$

Escopo:<br>
$\alpha > 0$, $\beta > 0$

**Propriedades**<br>
$\bullet$  $E(x) = \frac{\alpha} \beta$, $Var(x) = \frac{\alpha}{\beta^2}$, $E(x^2) = \frac{\alpha (\alpha + 1)}{\beta^2}$<br>
$\bullet$  $\Gamma(n) = (n -1)!$ (n inteiro)<br>
$\bullet$ $\Gamma(y + 2) = (y + 1)\Gamma(y + 1) = y(y+1)\Gamma(y)$<br>
$\bullet$  $\Gamma(\frac{1}{2}) = \sqrt \pi$<br>
$\bullet$  $X$ ~ $Gama(1,\beta)  = X$ ~ $Exp(\beta)$<br>
$\bullet$ $X$ ~ $Gama(\frac{1}2, \frac{n}{2}) = X$ ~ $\chi_n^2$


```{r Gama, echo = FALSE}
set.seed(1)

hist(rgamma(100000, 3),
     main = 'Distribuição Gama',
     xlab= 'x',
     ylab = 'Probabilidade', 
     freq = F,
     ylim = c(0,0.3),
     col = 'gray25'
     )
```


#### **Distribuição Beta**

$f(x) = \frac{\Gamma(\alpha + \beta)}{\Gamma(\alpha) \Gamma(\beta)}x^{\alpha -1}(1-x)^{\beta-1}$
```{r beta, echo = FALSE}
set.seed(1)
par(mfrow = c(2,3))
hist(rbeta(100000, 2, 2),
     main = 'Distribuição Gama(2,2)',
     xlab= 'x',
     ylab = 'Probabilidade', 
     freq = F,
     ylim = c(0,2),
     col = 'gray25'
     )

hist(rbeta(100000, 5, 2),
     main = 'Distribuição Gama(5,2)',
     xlab= 'x',
     ylab = 'Probabilidade', 
     freq = F,
     ylim = c(0,3),
     col = 'gray25'
     )

hist(rbeta(100000, 2, 5),
     main = 'Distribuição Gama(2,5)',
     xlab= 'x',
     ylab = 'Probabilidade', 
     freq = F,
     ylim = c(0,3),
     col = 'gray25'
     )

hist(rbeta(100000, 1, 5),
     main = 'Distribuição Gama(1,5)',
     xlab= 'x',
     ylab = 'Probabilidade', 
     freq = F,
     ylim = c(0,5),
     col = 'gray25'
     )

hist(rbeta(100000, 5, 1),
     main = 'Distribuição Gama(5,1)',
     xlab= 'x',
     ylab = 'Probabilidade', 
     freq = F,
     ylim = c(0,5),
     col = 'gray25'
     )

hist(rbeta(100000, 0.5, 0.5),
     main = 'Distribuição Gama(0.5, 0.5)',
     xlab= 'x',
     ylab = 'Probabilidade', 
     freq = F,
     ylim = c(0,3),
     col = 'gray25'
     )

```

Escopo:<br>
$0 < x < 1$, $\alpha > 0$, $\beta > 0$

**Propriedades**<br>
 $E(x) = \frac{\alpha}{\alpha + \beta}$, 
 $Var(x) = \frac{\alpha\beta}{(\alpha + \beta)^2(\alpha + \beta + 1)}$ q<br>

- $\alpha$, $\beta$ são parâmetros de forma
- Se $\alpha$ = $\beta$ então $f(x)$ é simétrico e $E(x) = 0.5$
- Se $X$ ~ $Beta(1,1) = X$ ~ $Unif(0,1)$

#### Distribuição Uniforme Contínua

$X$ ~ $Unif(a, b)$

$$f(x) = \frac{1}{b-a}$$
$$F(x) = \frac{x-a}{b-a}$$

Escopo:<br>
$a,b \in \rm I\!R$

```{r Gama, echo = FALSE}
set.seed(1)
par(mfrow = c(1,1))

hist(runif(100000),
     main = 'Distribuição Uniforme',
     xlab= 'x',
     ylab = 'Probabilidade', 
     freq = F,
     ylim = c(0,1.2),
     col = 'gray25'
     )
```

**Propriedades**<br>
$E(x) = \frac{a + b}{2}$, $Var(x) = \frac{(b - a)^2}{12}$

#### Distribuições Mistas

# 2° Ano

## Calculo III

## Algebra Linear

## Estrutura de Dados

## Probabilidade II

## Calculo IV

## Métodos Numéricos

## Estatística Computacional

## Inferência

